臺灣臺南地方法院刑事判決
111年度金訴字第120號
公  訴  人  臺灣臺南地方檢察署檢察官
被      告  張永翰

                    住臺南市○市區○○00號之00          選任辯護人  蘇清水律師
            蘇國欽律師
            朱冠宣律師
上列被告因詐欺等案件，經檢察官提起公訴（110年度偵字第638
號、110年度偵字第1871號、110年度偵字第3580號），被告於準
備程序就被訴事實為有罪之陳述，經本院合議庭裁定由受命法官
改依簡式程序審理，判決如下：
    主  文
丙○○犯三人以上共同詐欺取財罪，共五罪，各處如附表「罪刑」
欄所示之刑。應執行有期徒刑壹年陸月。緩刑參年。
    事  實
一、丙○○因需錢孔急，於民國109年11月19日，見臉書徵才訊息，
    遂以LINE通訊軟體（下稱LINE），與真實姓名年籍不詳、自稱
    「黃心雅」之人（無證據證明為未滿18歲之人）聯絡，得知
    工作內容係提供帳戶供他人作匯款之用，並依指示提領及轉
    交帳戶內之款項予其他業務人員，藉此賺取提領金額百分之
    4報酬，隨後復由真實姓名年籍不詳、LINE暱稱「張智傑」之
    人（無證據證明為未滿18歲之人）與丙○○聯繫，要求其依指
    示提領他人所匯之款項後，再交予「張智傑」所指定之人。
    丙○○獲悉上開工作內容後，依其智識程度及社會經驗，雖已預
    見對方甚有可能係具相當結構之詐騙集團組織，且如提供金
    融機構帳戶資料任由他人使用，將可能遭他人利用作為詐欺
    犯罪之工具，若再代為提領其內款項，其所提領者極可能為
    詐欺犯罪所得，亦將因此造成金流斷點而掩飾、隱匿此等犯
    罪所得之去向及所在，竟猶不顧於此，基於縱使如此亦不違
    背其本意之不確定故意，應承該工作內容，參與由「黃心雅
    」、「張智傑」及其他真實姓名、年籍不詳人士所組成以實
    施詐術為手段、具有牟利性之有結構性詐騙集團組織，負責
    提領並交付款項之工作，並基於與「黃心雅」、「張智傑」
    及該詐欺集團成員遂行三人以上共同詐欺取財、洗錢之不確
    定犯意聯絡，先於同年11月20日將其申設之兆豐國際商業銀
    行帳號00000000000號帳戶（下稱兆豐帳戶）、郵局帳號000
    00000000000號帳戶（下稱郵局帳戶）存摺封面拍照上傳與
    「黃心雅」，上開詐欺集團成員取得前開丙○○所提供之帳戶
    資料後，即以附表編號1「詐騙時間及詐術」欄所示之方式
    詐騙丁○○，致丁○○陷於錯誤，而於附表編號1「匯款時間及
    金額」欄所示之時間，將如該欄位所示之金額轉帳至丙○○郵
    局帳戶，丙○○再依「張智傑」之指示，為附表編號1「領款
    時、地及金額/交付時、地及金額」欄所示之提款行為，並
    將其中新臺幣（下同）4000元取出做為報酬，其餘款項轉交
    「張智傑」指定之人；丙○○遂以上開分工方式參與上開詐騙
    集團之犯罪組織，共同向附表編號1所示之丁○○詐取財物得
    逞，並掩飾、隱匿此等詐欺犯罪所得之去向及所在。
二、丙○○另與「黃心雅」、「張智傑」、該詐騙集團其餘成員共
    同基於3人以上詐欺取財及洗錢之不確定犯意聯絡，由該詐
    騙集團之不詳成員先以附表編號2至5「詐騙時間及詐術」欄
    所示之方式詐騙甲○○、己○○、戊○○、乙○○等4人（下簡稱甲○○等4人），致甲○○等4人分別陷於錯誤，而於附表編號2至5
    「匯款時間及金額」欄所示之時間，將如該欄位所示之金額
    轉帳至丙○○郵局帳戶、兆豐帳戶，丙○○再依「張智傑」之指
    示，為附表編號2至5「領款時、地及金額/交付時、地及金
    額」欄所示之提款行為，並將附表編號2至5「犯罪所得」欄
    所示之報酬取出後，將剩餘款項轉交「張智傑」指定之人；
    以上開分工方式先後共同向附表編號2至5所示之人詐取財物
    得手，並掩飾、隱匿此等詐欺犯罪所得之去向及所在。
三、案經甲○○、己○○、戊○○、乙○○訴請臺南市政府警察局永康分
    局、苗栗縣警察局通霄分局、內政部警政署保安警察第二總
    隊第一大隊第二中隊報告臺灣臺南地方檢察署檢察官偵查起
    訴。
    理  由
一、本件被告丙○○所犯均為死刑、無期徒刑、最輕本刑3年以上
    有期徒刑以外之罪，且均非屬高等法院管轄之第一審案件，
    其於準備程序中就被訴事實均為有罪之陳述，經告知簡
    式審判程序之旨，並聽取檢察官、被告、辯護人之意見後，
    本院合議庭依刑事訴訟法第273條之1第1項規定裁定進行簡
    式審判程序，是除因不符組織犯罪防制條例第12條第1項中
    段規定，而就該條例所列之罪不具證據能力之情形外，本案
    之證據調查，依刑事訴訟法第273條之2規定，不受同法第15
    9條第1項、第161條之2、第161條之3、第163條之1，及第16
    4條至第170條所規定證據能力認定及調查方式之限制，合先
    敘明。　　
二、認定本件犯罪事實之證據及理由：
　㈠上開犯罪事實，業據被告於本院準備程序及審理中均坦承不
    諱（見本院卷第74頁至第75頁、第199頁至第205頁），復據
　　證人丁○○、甲○○、己○○、戊○○、乙○○於警詢證述明確（證人
    警詢之證述僅作為洗錢、加重詐欺之證據），並有附表編號
    1至5證人警詢證述以外之證據資料在卷可稽，堪認被告任意
    性之自白確均與事實相符，堪以採信。
  ㈡又詐騙集團利用電話、通訊軟體進行詐欺犯罪，並使用銀行
    帳戶作為工具供被害者轉入款項，及指派俗稱「車手」之人
    提領並轉交款項以取得犯罪所得，同時造成金流斷點而掩飾
    、隱匿此等犯罪所得之去向及所在，藉此層層規避執法人員
    查緝等事例，已在平面、電子媒體經常報導，且經警察、金
    融、稅務機關在各公共場所張貼防騙文宣廣為宣導，是上情
    應已為社會大眾所共知。故如刻意支付對價要求他人提供帳
    戶，再以隱蔽方法代為提領及轉匯款項，顯係有意隱匿而不
    願自行出面處理此等款項，受託者就該等款項可能係詐欺集
    團犯罪之不法所得，當亦有合理之預期；基此，苟見他人以
    不合社會經濟生活常態之方式要求代為提領、轉匯不明款項
    ，衡情當知渠等係在從事詐欺等與財產有關之犯罪，並藉此
    掩飾、隱匿此等犯罪所得之去向及所在等節，均為大眾週知
    之事實。查被告依「張智傑」指示提領、轉交款項與指定之
    人，已係年滿26歲之成年人，具有一般之智識程度及相當之
    社會生活經驗，對於上開各情自無不知之理，且被告僅須從
    事甚為容易之提款與交付行為即可輕易賺取報酬，顯屬可疑
    ，足認被告為前開行為時，對於其所為應係詐欺等犯罪，且
    甚有可能因此造成金流斷點而掩飾、隱匿此等犯罪所得之去
    向及所在等情，已有相當之認識。被告既已預見上開情形，
    竟僅為賺取報酬，仍依「張智傑」指示，提領款項並交付與
    「張智傑」指定之人，而實施相關構成要件行為，堪信被告
    主觀上具有3人以上共同詐欺取財及洗錢之不確定故意，其
    所為即係以自己犯罪之意思，共同參與上開犯行至明。
　㈢另以電話或通訊軟體進行詐騙之犯罪型態，自對被害人施行
    詐術、由車手提領及轉交款項、取贓分贓等各階段，乃需由
    多人縝密分工方能完成之犯罪型態，通常參與人數眾多，分
    工亦甚為細密等事態，同為大眾所週知，且相關詐騙集團犯
    罪遭查獲之案例，亦常見於新聞、媒體之報導；依前述被告
    之智識程度、生活經驗，對上情當亦有充分之認識。參以本
    件除被告、「黃心雅」、「張智傑」、「張智傑」所指定向
    被告拿取款項之人，尚有向被害人丁○○、告訴人甲○○等4人
    施行詐術之人等其他詐騙集團成員，客觀上該集團之人數自
    已達3人以上，益徵被告可知該詐騙集團分工細密，已具備3
    人以上之結構，其猶聽從指示參與上開行為以獲取報酬，主
    觀上亦有3人以上共同詐欺取財之不確定故意無疑。
　㈣綜上所述，本件事證明確，被告上開犯行均洵堪認定，應予
    依法論科。
三、論罪科刑：
　㈠按行為人如意圖掩飾或隱匿特定犯罪所得來源，而將特定犯
    罪所得直接消費處分，或移轉交予其他共同正犯予以隱匿，
    甚或交由共同正犯以虛假交易外觀掩飾不法金流移動，依新
    法（105年12月28日修正公布、106年6月28日生效施行之洗
    錢防制法）規定，皆已侵害新法之保護法益，係屬新法第2
    條第1或2款之洗錢行為，尚難單純以不罰之犯罪後處分贓物
    行為視之。又倘能證明洗錢行為之對象，係屬前置之特定犯
    罪所得，即應逕依一般洗錢罪論處，自無適用特殊洗錢罪之
    餘地（最高法院110年度台上字第2080號刑事判決意旨參照
    ）。而刑法上所謂幫助他人犯罪，係指就他人之犯罪加以助
    力，使其易於實施之積極的或消極的行為而言，如在正犯實
    施前，曾有幫助行為，其後復參與犯罪構成要件之行為者，
    即已加入犯罪之實施，其前之低度行為應為後之高度行為所
    吸收，仍成立共同正犯，不得以從犯論。本件「黃心雅」、
    「張智傑」及受「張智傑」指示前來向被告取款之人等所屬
    之詐騙集團，係3人以上以實施詐術為手段、具有牟利性之
    有結構性詐欺組織，已如前述，該詐騙集團組織內不詳成員
    實際上係以附表編號1所示之欺騙方式，使被害人丁○○陷於
    錯誤而為附表編號1所示之匯款行為，自屬詐欺之舉。被告
    除曾告知兆豐銀行、郵局帳戶帳號資料供「黃心雅」等人使
    用，並受「張智傑」之指示負責提領款項而參與上述詐騙集
    團組織，於附表編號1所示之提款日期為上開詐騙集團提領
    被害人丁○○因受騙而匯入之款項，被告顯已進而直接參與取
    得詐欺款項之構成要件行為，自應以正犯論處；且被害人丁○○遭詐騙部分，乃被告參與上開詐騙集團組織後經起訴之犯
    行中最早成立之詐欺犯罪，即屬被告參與犯罪組織之首次詐
    欺取財犯行；被告為上開詐騙集團提領、轉交此等詐欺犯罪
    所得之行為，復已造成金流斷點，亦該當掩飾、隱匿詐欺犯
    罪所得之去向及所在之構成要件。故核被告如事實欄「一」
    即附表編號1所示之行為，係犯組織犯罪防制條例第3條第1
    項後段之參與犯罪組織罪、刑法第339條之4第1項第2款之3
    人以上共同詐欺取財罪，及洗錢防制法第2條第2款、第14條
    第1項之洗錢罪。
  ㈡上開詐騙集團組織內不詳成員分別以附表編號2至5所示之欺
    騙方式，使附表編號2至5所示之被害人甲○○等4人分別誤信
    為真而為附表編號2至5所示之匯款轉帳行為，被告則依「
　　張智傑」指示負責領取其帳戶內款項，而參與上開3人以上
    共同詐欺取財之犯行，並掩飾、隱匿此等詐欺犯罪所得之去
    向及所在，是核被告如事實欄「二」即附表編號2至5所示之
    行為，各係犯刑法第339條之4第1項第2款之3人以上共同詐
    欺取財罪，及洗錢防制法第2條第2款、第14條第1項之洗錢
    罪；至被告雖係加入上述詐騙集團組織而違犯前述其餘4次
    犯行，惟為避免重複評價，尚無從就其參與組織之繼續行為
    中違犯之此4次犯行再次論以參與犯罪組織罪（最高法院107
    年度台上字第1066號刑事判決意旨參照）。
  ㈢共同正犯之成立，祇須具有犯意之聯絡，行為之分擔，既不
    問犯罪動機起於何人，亦不必每一階段犯行，均經參與；共
    同正犯間，非僅就其自己實施之行為負其責任，並在犯意聯
    絡之範圍內，對於他共同正犯所實施之行為，亦應共同負責
    （最高法院109年度台上字第1603號刑事判決意旨參照）。
    共同實行犯罪行為之人，在合同意思範圍內，各自分擔犯罪
    行為之一部，相互利用他人之行為，以達其犯罪之目的者，
    即應對於全部所發生之結果共同負責；且共同正犯不限於事
    前有協定，即僅於行為當時有共同犯意之聯絡者亦屬之，且
    表示之方法，不以明示通謀為必要，即相互間有默示之合致
    亦無不可（最高法院103年度台上字第2335號刑事判決意旨
    參照）。查被告違犯如事實欄「一」、「二」所示之犯行時
    ，縱僅負責提供帳戶、提領款項、轉交所領款項，藉此獲取
    報酬，然被告主觀上應已預見自己所為係為詐騙集團提領犯
    罪所得及隱匿詐欺所得之去向及所在，有如前述，足認被告
    與「黃心雅」、「張智傑」、受「張智傑」指示前來向被告
    取款之人，及渠等所屬詐騙集團其餘成員之間，均有3人以
    上共同詐欺取財及洗錢之直接或間接之犯意聯絡，且係以自
    己犯罪之意思參與本案，自應就其與前述詐騙集團成員各自
    分工而共同違犯之上開犯行均共同負責；故被告與前述詐騙
    集團成員就事實欄「一」、「二」所示各次3人以上共同詐
    欺取財及洗錢之犯行，均有犯意之聯絡及行為之分擔，均應
    論以共同正犯。
　㈣被告就附表編號1至5所示被害人匯入之款項多次提領之行為
    ，各係於密接之時間、地點實行，各侵害同一被害人之法益
    ，各舉止間之獨立性極為薄弱，依一般社會健全觀念，在時
    間差距上，難以強行分開，在刑法評價上，就先後提領同一
    被害人轉匯款項之行為，以視為數個舉動之接續實行，合為
    包括之一行為予以評價，較為合理，應各論以接續犯之一罪
    ；公訴意旨雖漏未敘及附表編號4被害人戊○○因遭詐騙，尚
    於109年11月24日18時52分，將28985元匯入被告郵局帳戶內
    ，並由被告領出之事實，惟被告此部分與業已起訴之附表編
    號4被害人戊○○遭詐騙而匯款入被告兆豐帳戶並由被告領出
    交付之事實，具有接續犯之實質上一罪關係，本院自得併予
    審理。
　㈤被告就事實欄「一」所示與其他詐騙集團成員共同詐欺附表
    編號1所示被害人丁○○及洗錢之行為，係被告於參與犯罪組
    織之繼續行為中首次違犯之犯行，即係以一行為同時觸犯參
    與犯罪組織罪、加重詐欺取財罪及洗錢罪3個罪名，為想像
    競合犯，應依刑法第55條規定，從一重之刑法第339條之4第
    1項第2款之3人以上共同詐欺取財罪處斷；被告就事實欄「
    二」所示各次共同詐騙附表編號2至5所示被害人及洗錢之行
    為，則各係以一行為同時觸犯加重詐欺取財罪、洗錢罪2個
    罪名，均為想像競合犯，各應依刑法第55條規定，各從一重
    之刑法第339條之4第1項第2款之3人以上共同詐欺取財罪處
    斷。
  ㈥刑法處罰之加重詐欺取財罪係侵害個人財產法益之犯罪，其
    罪數計算，依一般社會通念，應以被害人數、被害次數之多
    寡，決定其犯罪之罪數（最高法院110年度台上字第5093號
    、108年度台上字第274號判決意旨參照）；就不同被害人所
    犯之加重詐欺取財行為，受侵害之財產監督權既歸屬各自之
    權利主體，且犯罪時間或空間亦有相當差距，應屬犯意各別
    ，行為互殊，而應分論併罰。被告如事實欄「一」、「二」
    所示之共同詐欺取財犯行，係與「黃心雅」、「張智傑」、
    受「張智傑」指示前來向被告取款之人，及渠等所屬詐騙集
    團其餘成員間，於不同時間對附表編號1至5所示之不同被害
    人分別違犯，應認其上開各次犯行之犯意有別，行為互殊，
    應予分論併罰（共5罪）。
　㈦想像競合犯之處斷刑，本質上係「刑之合併」。其所謂從一
    重處斷，乃將想像競合犯組成之評價上數罪，合併為科刑一
    罪，其所對應之刑罰，亦合併其評價上數罪之數法定刑，而
    為一個處斷刑。而包括各罪有無加重、減免其刑之情形，亦
    應說明論列，量刑時併衡酌輕罪部分量刑事由，評價始為充
    足。法院決定處斷刑時，雖以其中最重罪名之法定刑，做為
    裁量之準據，惟於裁量其輕重時，仍應將輕罪合併評價在內
    （最高法院108年度台上字第4405號、第4408號判決意旨參
    照）。又洗錢防制法第16條第2項規定：「犯前2條之罪，在
    偵查或審判中自白者，減輕其刑。」。本件被告就附表所示
    各次犯行輕罪部分之洗錢罪均已於本院審理中自白，合於洗
    錢防制法第16條第2項之規定，就所犯洗錢罪部分原應減輕
    其刑，惟依前揭說明，被告上開各次犯行因想像競合犯之關
    係而各從一重論以加重詐欺取財罪，爰於量刑時一併衡酌此
    部分減輕其刑事由，作為量刑之有利因子。　
　㈧爰審酌被告正值青年，猶不思戒慎行事，循正當途徑賺取所
    需，竟因貪圖私利，即甘為詐欺集團工作，負責提領帳戶內
    款項並將領得之款項交與指定人員，被告所擔任之角色並使
    該詐欺集團得以實際獲取犯罪所得並掩飾、隱匿此等金流，
    使各被害人均難於追償，侵害他人財產安全，更增加犯罪查
    緝之困難，無形中使此類犯罪更加肆無忌憚，助長犯罪之猖
    獗，影響社會治安及人與人間之互信，所為均應予非難；復
    考量被告各次犯行之分工、涉案情節及對各被害人造成之損
    害情形，暨被告於本院審理中均坦承全部犯行之犯後態度，
    所犯洗錢罪並合於前述減刑規定；兼衡被告之素行、於本案
    審理過程已賠償被害人部分損害，獲得被害人丁○○之原諒，
    並與告訴人甲○○等4人達成調解，有丁○○出具之聲請和解狀
    與公務電話紀錄各1份、被告與乙○○之屏東縣高樹鄉調解委
    員會調解筆錄、與甲○○之嘉義縣竹崎鄉調解委員會調解書、
    與己○○之新北市林口區調解委員會調解筆錄、與戊○○之雲林
    縣西螺鎮調解委員會調解書各1份在卷可參（見本院卷第127
    頁至第129頁、第133頁、第137頁、第141頁、第155頁），
    犯後態度良好，暨被告於本院審理中自述之智識程度及家庭
    經濟生活狀況（本院卷第205頁）等一切情狀，分別量處如
    附表所示之刑，並考量被告所犯各罪之犯罪類型及行為態樣
    相同，且各次犯罪時間之間隔甚近，兼顧刑罰衡平原則、責
    罰相當原則等，整體評價其應受矯治之程度，合併定其應執
    行刑如主文所示。
　㈨查被告前未曾受有期徒刑以上刑之宣告，有臺灣高等法院被
    告前案紀錄表在卷可參，其因一時失慮而罹典章，惟犯後坦
    承犯行，深表悔意，又已賠償被害人丁○○，復與告訴人甲○○
    等4人達成調解並賠償，顯已盡力彌補所造成之損害，詳如
    前述，是本院認被告應已知所警惕，信無再犯之虞，認所宣
    告之刑以暫不執行為適當，併予宣告緩刑3年，以啟自新。
四、沒收之說明：
　㈠犯罪所得，屬於犯罪行為人者，沒收之；於全部或一部不能
    沒收或不宜執行沒收時，追徵其價額；犯罪所得已實際合法
    發還被害人者，不予宣告沒收或追徵，刑法第38條之1第1項
    前段、第3項、第5項分別定有明文。所謂實際合法發還，是
    指因犯罪而生民事或公法請求權已經被實現、履行之情形而
    言，不以發還扣押物予原權利人為限，其他如財產犯罪，行
    為人已依和解條件履行賠償損害之情形，亦屬之（最高法院
    110年度台上字第1673號判決意旨參照）。查「黃心雅」最
    初告知被告之報酬雖為提領金額之百分之4，惟觀諸卷附被
    告與「張智傑」之LINE對話內容，張智傑實際指示被告可先
    行取出之報酬如附表「犯罪所得」欄所載，此有被告與「張
    智傑」之LINE對話紀錄截圖可參（見第638號偵卷第29頁至
    第47頁），復無證據足認被告對於附表「犯罪所得」欄以外
    之其餘詐得款項有事實上共同處分權限，是被告實際取得之
    提領報酬應如附表「犯罪所得」欄所載，而被告業已分別賠
    付被害人丁○○30萬元、乙○○7萬元、甲○○24萬元、己○○4萬元
    、戊○○1萬8000元，有前述和解狀與公務電話紀錄、調解筆
    錄、調解書可參，應認被告犯罪所得均已實際發還被害人，
    依刑法第38條之1第5項規定，不再予宣告沒收。
  ㈡又犯第14條之罪，其所移轉、變更、掩飾、隱匿、收受、取
    得、持有、使用之財物或財產上利益，沒收之，洗錢防制法
    第18條第1項前段固有明文，而其立法理由係為沒收洗錢行
    為標的之財物或財產上利益，惟該條文並未規定「不問屬於
    犯罪行為人與否」均沒收之，自仍以屬於犯罪行為人者為限
    ，始應予以沒收。查被告本案各次所提領之款項，扣除報酬
    後，其餘款項已依「張智傑」之指示全數交予指定之收款人
    員，業如前述，復無證據證明被告對上開洗錢行為標的之財
    物有何支配管領及處分權限，難認屬被告所有，揆諸前揭說
    明，自無從依上開規定宣告沒收，併此敘明。
五、適用之法律　
    刑事訴訟法第273條之1第1項、第299條第1項前段，組織犯
    罪防制條例第3條第1項後段，洗錢防制法第2條第2款、第14
    條第1項、第16條第2項，刑法第11條前段、第28條、第339
    條之4第1項第2款、第55條、第51條第5款、第74條第1項第1
    款，刑法施行法第1條之1第1項。
本案經檢察官粟威穆提起公訴，檢察官庚○○到庭執行職務。　
中　　華　　民　　國　　111 　年　　7 　　月　　21　　日
　　　　　　　　　刑事第七庭    法　官　黃琴媛
以上正本證明與原本無異
如不服本判決應於收受本判後20日內向本院提出上訴書狀，並應
敘述具體理由。其未敘述上訴理由者，應於上訴期間屆滿後20日
內向本院補提理由書狀（均須按他造當事人之人數附繕本）「切
勿逕送上級法院」。
  　　　　　　　　　　　　　　　書記官　魏呈州
中　　華　　民　　國　　111 　年　　7 　　月　　21　　日
附錄本案論罪科刑法條：
組織犯罪防制條例第3條第1項
發起、主持、操縱或指揮犯罪組織者，處3年以上10年以下有期
徒刑，得併科新臺幣1億元以下罰金；參與者，處6月以上5年以
下有期徒刑，得併科新臺幣1千萬元以下罰金。但參與情節輕微
者，得減輕或免除其刑。

洗錢防制法第2條
本法所稱洗錢，指下列行為：
一、意圖掩飾或隱匿特定犯罪所得來源，或使他人逃避刑事追訴
    ，而移轉或變更特定犯罪所得。
二、掩飾或隱匿特定犯罪所得之本質、來源、去向、所在、所有
    權、處分權或其他權益者。
三、收受、持有或使用他人之特定犯罪所得。

洗錢防制法第14條第1項
有第二條各款所列洗錢行為者，處7年以下有期徒刑，併科新臺
幣5百萬元以下罰金。

中華民國刑法第339條之4第1項
犯第339條詐欺罪而有下列情形之一者，處1年以上7年以下有期
徒刑，得併科1百萬元以下罰金：
一、冒用政府機關或公務員名義犯之。
二、三人以上共同犯之。
三、以廣播電視、電子通訊、網際網路或其他媒體等傳播工具，
    對公眾散布而犯之。


附表（時間/民國；金額/新臺幣）
編號 被害人 詐騙時間及詐術 匯款時間及金額 提領時、地及金額（ 單位：新臺幣） 證據 犯罪所得（單位：新臺幣） 罪刑     交付時、地及金額（ 單位：新臺幣）    1 丁○○  詐欺集團成員於109年11月23日上午至同年月24日10時前此期間，致電丁○○，佯稱係丁○○之姪子，因友人亟需用錢，欲代友人向丁○○借款30萬元云云，致丁○○陷於錯誤，而於右列匯款時間，匯入右列金額至右列丙○○郵局帳戶內。 109年11月24日10時58分許，匯款30萬元至丙○○郵局帳號00000000000000號帳戶內 (原起訴意旨誤載為33萬元，惟證人丁○○警詢指述之匯款金額僅有30萬元、帳戶匯入款項亦為30萬元，此部分明顯為檢察官誤載)     丙○○109年11月24日13時16分許，在新市南科園區郵局，臨櫃提領左揭帳戶內款項28萬元；繼於同日13時19分許，自上址ATM接續提領2萬元。 ⒈丁○○109年12月29日警詢筆錄(警三卷第75至77頁) ⒉109年11月24日13時16分至13時18分新市南科園區郵局監視器錄影畫面翻拍照片3張(警三卷第26至27頁編號13) ⒊109年11月24日13時19分新市南科園區郵局自動提款機(ATM)監視器錄影畫面翻拍照片5張(警三卷第27至29頁) ⒋【丙○○報案資料】臺南市政府警察局善化分局新市分駐所受理各類案件紀錄表、受理刑事案件報案三聯單、內政部警政署反詐騙諮詢專線紀錄表各1份(警一卷第15至17頁) ⒌新市郵局帳號000-00000000000000號戶名丙○○郵政存簿儲金簿封面暨內頁影本1份(警三卷第18至20頁) ⒍丙○○涉犯詐欺車手案件犯罪事實一覽表1份(警二卷第3頁) ⒎郵局帳號000-00000000000000號戶名丙○○基本資料、存簿變更資料及提款密碼錯誤紀錄、金融卡變更紀錄各1份(警二卷第197至201頁) ⒏中華股份有限公司帳號000-00000000000000號戶名丙○○109年8月24日至109年12月13日客戶歷史交易清單1份(警二卷第203頁) ⒐熱點資料案件詳細列表、丙○○提款清單、丙○○郵局帳號000-00000000000000號匯入款清單暨交易明細各1份(警三卷第57至60頁) ⒑中華郵政股份有限公司109年12月23日儲字第1090936119號函函送匯款人丁○○之入戶匯款申請書影本1張(警三卷第72至73頁) ⒒丙○○與通訊軟體LINE名稱「黃心雅」對話紀錄截圖76張、通訊軟體LINE名稱「張智傑」對話紀錄截圖92張(偵三卷第33至74頁) 4000元 丙○○犯三人以上共同詐欺取財罪，處有期徒刑壹年貳月。     丙○○領取上開款項後，隨即於109年11月24日（起訴書誤載為107年11月24日）13時30分至31分此期間，在臺南市新市區南科六路中華電信前馬路，將上開提領之30萬元，先拿取本次報酬4千元後，再將剩餘款項交與同一詐欺集團其他真實姓名、年籍不詳之成員。    2 甲○○ (提告) 詐騙集團成員於109年11月24日11時5分許，以LINE通訊軟體撥打電話與甲○○，佯稱係甲○○之孫子，因亟需用錢作為投資口罩事業資金，欲借款33萬元云云，致甲○○陷於錯誤，而於右列匯款時間，匯入右列金額至右列丙○○兆豐銀行帳戶內。 109年11月24日11時44分許（起訴書誤載為12時許），匯款33萬元至丙○○兆豐銀行帳號00000000000號帳戶內   丙○○於109年11月24日12時28分許，在兆豐銀行臺南科學園區分行，臨櫃提領左揭帳戶內款項30萬元；繼於同日12時33分許，自上址ATM接續提領3萬元。 ⒈甲○○109年11月26日警詢筆錄(警三卷第63至64頁) ⒉109年11月24日12時23分至12時33分兆豐銀行台南科學園區分行監視器錄影畫面翻拍照片6張(警三卷第21至23頁) ⒊109年11月24日12時33分至12時34分兆豐銀行台南科學園區分行自動提款機(ATM)監視器錄影畫面翻拍照片4張(警三卷第24至25頁) ⒋【丙○○報案資料】臺南市政府警察局善化分局新市分駐所受理各類案件紀錄表、受理刑事案件報案三聯單、內政部警政署反詐騙諮詢專線紀錄表各1份(警一卷第15至17頁) ⒌兆豐國際商業銀行府城分行帳號00000000000號戶名丙○○活期儲蓄存款存摺封面暨內頁影本1份(警三卷第15至17頁) ⒍丙○○涉犯詐欺車手案件犯罪事實一覽表1份(警二卷第3頁) ⒎兆豐國際商業銀行股份有限公司109年12月11日兆銀總集中字第1090068942號函檢送帳戶00000000000號開戶基本資料及自109年8月24日至109年11月25日止之存款往來交易明細表、客戶電子銀行自行/被代理行交易明細各1份(警二卷第205至213頁) ⒏丙○○提款清單、甲○○匯入款清單、丙○○兆豐銀行帳號00000000000號交易明細原始檔各1份(警三卷第54至56頁) ⒐【甲○○報案資料】嘉義縣警察局竹崎分局梅山分駐所受理刑事案件報案三聯單、內政部警政署反詐騙諮詢專線紀錄表、受理詐騙帳戶通報警示簡便格式表、金融機構聯防機制通報單各1份(警三卷第61至62頁、第66至67頁) ⒑甲○○109年11月24日嘉義縣梅山鄉農會匯款回條影本1紙(警三卷第65頁) ⒒甲○○與通訊軟體LINE名稱「王俊棋」對話紀錄截圖7張(警三卷第68至71頁) ⒓丙○○與通訊軟體LINE名稱「黃心雅」對話紀錄截圖76張、通訊軟體LINE名稱「張智傑」對話紀錄截圖92張(偵三卷第33至74頁) 5000元 丙○○犯三人以上共同詐欺取財罪，處有期徒刑壹年貳月。     丙○○提領上開款項後，隨即於109年11月24日12時37分至同日時38分，在臺南市○市區○○○路00號PARK17商場對面之休憩區，將上開提領之33萬元，先拿取本次報酬5千元後，再將剩餘款項交與同一詐欺集團其他真實姓名、年籍不詳之成員。    3 己○○ (提告) 詐欺集團成員於109年11月24日16時37分前之當日某時，撥打電話予己○○，假冒網路書局、郵局客服，佯稱因訂單錯誤，須依指示操作ATM取消訂單，致己○○陷於錯誤，而於右列匯款時間，依指示操作ATM按鍵，造成己○○帳戶右列金額，匯至丙○○右列兆豐銀行帳戶內。 109年11月24日16時37分、16時56分許，各匯款29,983元、28,985元至丙○○兆豐銀行帳號00000000000號帳戶內   丙○○於109年11月24日17時11分、17時13分、17時14分許，在兆豐銀行臺南科學園區分行，自上址ATM接續提領左揭帳戶內款項2萬元、2萬元、1萬9千元。 ⒈己○○110年1月4日警詢筆錄(警三卷第82至84頁) ⒉109年11月24日17時11分至17時15分兆豐銀行台南科學園區分行自動提款機（ATM)監視器錄影畫面翻拍照片8張(警三卷第30至33頁) ⒊【丙○○報案資料】臺南市政府警察局善化分局新市分駐所受理各類案件紀錄表、受理刑事案件報案三聯單、內政部警政署反詐騙諮詢專線紀錄表各1份(警一卷第15至17頁) ⒋兆豐國際商業銀行府城分行帳號00000000000號戶名丙○○活期儲蓄存款存摺封面暨內頁影本1份(警三卷第15至17頁) ⒌丙○○涉犯詐欺車手案件犯罪事實一覽表1份(警二卷第3頁) ⒍兆豐國際商業銀行股份有限公司109年12月11日兆銀總集中字第1090068942號函檢送帳戶00000000000號開戶基本資料及自109年8月24日至109年11月25日止之存款往來交易明細表、客戶電子銀行自行/被代理行交易明細各1份(警二卷第205至213頁) ⒎丙○○提款清單、己○○匯入款清單、丙○○兆豐銀行帳號00000000000號交易明細原始檔各1份(警三卷第54至56頁) ⒏己○○手機通話紀錄畫面翻拍照片1張 (警三卷第85頁) ⒐林口中正路郵局帳號00000000000000號戶名己○○郵政存簿儲金簿封面暨內頁影本1份(警三卷第87至88頁) ⒑丙○○與通訊軟體LINE名稱「黃心雅」對話紀錄截圖76張、通訊軟體LINE名稱「張智傑」對話紀錄截圖92張(偵三卷第33至74頁) 與附表編號4合併取得4000元 丙○○犯三人以上共同詐欺取財罪，處有期徒刑壹年。     丙○○提領上開款項後，隨即於109年11月24日18時28分許，在臺南市○區○○路○段000號統一超商外人行道，將上開包含己○○匯入之款項、包含附表編號4㈠戊○○匯入兆豐銀行款項（丙○○實際提領之款項為5萬9千元、3萬元），拿取本次報酬4千元後，再將剩餘款項交與同一詐欺集團其他真實姓名、年籍不詳之成員。    4 戊○○ (提告) 詐欺集團成員於109年11月24日16時許至同日17時23分此期間，撥打電話與戊○○，假冒網路書局、銀行客服，佯稱因訂單錯誤，欲取消訂單須先依指示匯款始能辦理退款云云，致戊○○因此陷於錯誤，遂依指示於右列匯款時間，將右列款項匯入丙○○之兆豐銀行、郵局帳戶內。 ㈠109年11月24日17時22分許（見警一卷第57頁ATM交易明細顯示之轉帳時間），匯款29,989元至丙○○兆豐銀行帳號00000000000號帳戶內 ㈡109年11月24日18時52分許，跨行存款28,985元至丙○○郵局帳號00000000000000號帳戶內（此筆款項起訴書漏載）  丙○○先於109年11月24日17時46分至48分間，在臺南市永康區西勢路全家超商廣興店，提領左揭㈠兆豐銀行帳戶內款項2萬元、1萬元；復於同日18時56分至57分間，在臺南市○區○○路0段000號統一超商北門門市，提領左揭㈡郵局帳戶內款項2萬元、9千元   ⒈戊○○109年11月25日警詢筆錄(警一卷第39至43頁) ⒉109年11月24日17時47至49分全家超商廣興店監視器錄影畫面翻拍照片3張(警一卷第13頁、警二卷第47頁編號1) ⒊109年11月24日18時56至57分統一超商北門門市監視器錄影畫面翻拍照片1張(警二卷第49頁) ⒋【丙○○報案資料】臺南市政府警察局善化分局新市分駐所受理各類案件紀錄表、受理刑事案件報案三聯單、內政部警政署反詐騙諮詢專線紀錄表各1份(警一卷第15至17頁) ⒌新市郵局帳號000-00000000000000號戶名丙○○郵政存簿儲金簿封面暨內頁影本1份(警一卷第18至20頁) ⒍兆豐國際商業銀行府城分行帳號00000000000號戶名丙○○活期儲蓄存款存摺封面暨內頁影本1份(警三卷第15至17頁) ⒎【戊○○報案資料】臺南市政府警察局第二分局海安派出所受理各類案件紀錄表、受理刑事案件報案三聯單、受理詐騙帳戶通報警示簡便格式表各1份、金融機構聯防機制通報單2份(警一卷第44至45頁、第49至50頁、第56頁) ⒏台北富邦銀行110年11月24日17時22分ATM交易明細1紙(警一卷第57頁右下) ⒐丙○○涉犯詐欺車手案件犯罪事實一覽表1份(警二卷第3頁) ⒑郵局帳號000-00000000000000號戶名丙○○基本資料、存簿變更資料及提款密碼錯誤紀錄、金融卡變更紀錄各1份(警二卷第197至201頁) ⒒中華股份有限公司帳號000-00000000000000號戶名丙○○109年8月24日至109年12月13日客戶歷史交易清單1份(警二卷第203頁) ⒓兆豐國際商業銀行股份有限公司109年12月11日兆銀總集中字第1090068942號函檢送本行帳戶00000000000號開戶基本資料及自109年8月24日至109年11月25日止之存款往來交易明細表、客戶電子銀行自行/被代理行交易明細各1份(警二卷第205至213頁) ⒔110年1月21日永康分局偵查隊偵查佐蔡育進職務報告1份(偵一卷第59頁) ⒕丙○○與通訊軟體LINE名稱「黃心雅」對話紀錄截圖76張、通訊軟體LINE名稱「張智傑」對話紀錄截圖92張(偵三卷第33至74頁) 與附表編號3合併取得4000元 丙○○犯三人以上共同詐欺取財罪，處有期徒刑壹年。     丙○○提領左揭兆豐銀行㈠款項後，隨即於109年11月24日18時28分許，在臺南市○區○○路○段000號統一超商外人行道，將包含附表編號3己○○匯入之款項，以及戊○○匯入兆豐銀行款項（丙○○實際提領之款項為5萬9千元、3萬元），拿取本次報酬4千元後，再將剩餘款項交與同一詐欺集團其他真實姓名、年籍不詳之成員。續於同日18時59分，在臺南市○區○○路○段000號統一超商外人行道，將領取之左揭㈡款項2萬9千元（此筆丙○○未拿取報酬），全數交與同一詐欺集團其他真實姓名、年籍不詳之成員。              5 乙○○ (提告) 詐欺集團成員於109年11月24日16時32分起，撥打電話與乙○○，假冒網路書局、銀行客服，佯稱因訂單錯誤，欲取消訂單需依指示操作ATM，致乙○○陷於錯誤，而於右列匯款時間，依指示操作ATM按鍵，造成乙○○帳戶右列金額，匯至丙○○右列郵局帳戶內。 109年11月24日18時36分、18時38分許，各匯款49,989元、49,989元至丙○○郵局帳號00000000000000號帳戶內  丙○○於109年11月24日18時40分至46分間，在臺南市○區○○路0段000號統一超商北門門市，接續提領左揭郵局帳戶款項2萬元、2萬元、2萬元、2萬元、2萬元。   ⒈乙○○109年11月24日警詢筆錄(警二卷第25至35頁) ⒉109年11月24日18時44至46分統一超商北門門市監視器錄影畫面翻拍照片1張(警二卷第47頁編號2) ⒊【丙○○報案資料】臺南市政府警察局善化分局新市分駐所受理各類案件紀錄表、受理刑事案件報案三聯單、內政部警政署反詐騙諮詢專線紀錄表各1份(警一卷第15至17頁) ⒋新市郵局帳號000-00000000000000號戶名丙○○郵政存簿儲金簿封面暨內頁影本1份(警一卷第18至20頁) ⒌丙○○涉犯詐欺車手案件犯罪事實一覽表1份(警二卷第3頁) ⒍【乙○○報案資料】內政部警政署反詐騙諮詢專線紀錄表、連江縣警察局南竿警察所受理詐騙帳戶通報警示簡便格式表、金融機構聯防機制通報單、受理刑事案件報案三聯單、受理各類案件紀錄表各1份(警二卷第123至125、第135至137頁、第161至163頁) ⒎台新銀行證券戶網路銀行APP交易明細截圖2張(警二卷第147頁) ⒏乙○○手機通話紀錄截圖3張(警二卷第151至153頁) ⒐台新國際商業銀行帳號00000000000000、00000000000000號戶名乙○○活期儲蓄存款證券帳戶存摺封面翻拍照片2張(警二卷第153至155頁) ⒑郵局帳號000-00000000000000號戶名丙○○基本資料、存簿變更資料及提款密碼錯誤紀錄、金融卡變更紀錄各1份(警二卷第197至201頁) ⒒中華股份有限公司帳號000-00000000000000號戶名丙○○109年8月24日至109年12月13日客戶歷史交易清單1份(警二卷第203頁) ⒓丙○○與通訊軟體LINE名稱「黃心雅」對話紀錄截圖76張、通訊軟體LINE名稱「張智傑」對話紀錄截圖92張(偵三卷第33至74頁) 2000元 丙○○犯三人以上共同詐欺取財罪，處有期徒刑壹年。     丙○○提領上述郵局款項完畢後，隨即於109年11月24日18時48分許，在臺南市○區○○路○段000號統一超商外人行道，拿取本次報酬2千元後，再將剩餘款項交與同一詐欺集團其他真實姓名、年籍不詳之成員。